臺灣臺中地方法院刑事判決　　　　 96年度中交簡上字第283號
上　訴　人　臺灣臺中地方法院檢察署檢察官
被　　　告　甲○○
上列上訴人因被告公共危險案件，不服本院臺中簡易庭中華民國
96年2月26日96年度中交簡字第285號第一審簡易判決（聲請簡易
判決處刑案號：96年度速偵字第290號）提起上訴，本院管轄之
第二審合議庭判決如下：
    主  文
上訴駁回。
    理  由
一、本案經本院審理結果，認第一審以被告甲○○犯刑法第185
    條之3之公共危險罪，判處拘役30日，並諭知易科罰金之折
    算標準，其認事用法均無不合，量刑亦屬妥適，應予維持，
    並引用第一審刑事簡易判決書及檢察官聲請簡易判決處刑書
    記載之事實、證據及理由（如附件）。
二、上訴意旨略以：原審判決被告甲○○服用酒類，不能安全駕
    駛動力交通工具而駕駛，而為被告有罪之判決，至屬卓見。
    惟被告於飲酒後，因注意力降低，未注意對向來車，與對向
    由張容齊所駕駛之自小客車發生擦撞，經施以酒精呼氣濃度
    測試，其測試值每公升0.57毫克，顯見被告於駕駛時，已不
    能安全駕駛車輛，且因其駕駛行為生具體危害，原審僅量處
    被告拘役30日，顯然過輕，爰提起上訴，請另為適當判決等
    語。
三、惟查：
(一)、按關於刑之量定，係實體法上賦予法院得為自由裁量之事項
    ，苟已斟酌刑法第57條各款所列情狀，而未逾越法定刑度，
    或濫用其權限，即不得任意指摘為違法，最高法院72年度臺
    上字第2296號、75年度臺上字第7033號判例、95年度臺上字
    第7315號、第7364號判決均可參照。且在同一犯罪事實與情
    節，如別無其他加重或減輕之原因，下級審法院量定之刑，
    亦無過重或失輕之不當情形，則上級審法院對下級審法院之
    職權行使，原則上應予尊重，最高法院85年度臺上字第2446
    號判決意旨亦足參照。
(二)、被告甲○○所犯之刑法第185條之3之公共危險罪，其法定刑
    為「1年以下有期徒刑、拘役或3萬元以下罰金」，而原審已
    依刑事訴訟法第454條第2項詳細記載認定之犯罪事實、證據
    及應適用之法條，顯已審酌被告之公共危險犯行，對其他用
    路人所造成之危險及損害，而為量刑。檢察官雖以上述理由
    認原審量刑過輕，惟刑法第57條所定之科刑輕重標準，應就
    個別行為人之個別情形予以考量，而非有一定之標準。本案
    被告為警所測得之呼氣酒精濃度為每公升0.57毫克，原審依
    被告之個別情況，依其職權行使，於法定刑度內量處被告上
    開刑期，並諭知得易科罰金之折算標準，難謂原審有何違法
    失當之處，揆諸上開裁判意旨，本院自當予以尊重。
(三)、綜上所述，檢察官前揭上訴理由指稱原審量刑過輕云云，提
    起上訴，請求撤銷改判為無理由，應予駁回。
據上論斷，應依刑事訴訟法第455條之1第1項、第3項、第373條
、第368條，判決如主文。
中　　華　　民　　國　　96　　年　　5 　　月　　3 　　日
                        臺灣臺中地方法院刑事第五庭
                            審判長法  官  鍾堯航
                                  法  官  吳崇道
                                  法  官  劉麗瑛
上正本證明與原本無異。
不得上訴。
                                  書記官  王玟
中　　華　　民　　國　　96　　年　　5　　月　 　3　 　日
附錄論罪科刑法條
